臺灣高雄地方法院刑事判決　　　　　　　　　　　　　九十年度訴字第二七二五號
　　公　訴　人　臺灣高雄地方法院檢察署檢察官
　　被　　　告　甲○○
右列被告因違反毒品危害防制條例案件，經檢察官提起公訴（八十九年度毒偵字第五
八九五號），本院判決如左：
    主    文
甲○○連續施用第一級毒品，累犯，處有期徒刑玖月，扣案摻有海洛因香菸壹支沒收
銷燬之；又連續施用第二級毒品，累犯，處有期徒刑陸月，扣案之吸食器貳組、安非
他命殘渣袋個均沒收；應執行有期徒刑壹年貳月，扣案摻有海洛因香菸壹支沒收銷
燬之，扣案之吸食器貳組、安非他命殘渣袋個均沒收。
    事    實
一、甲○○曾於民國八十七年間因違反毒品危害防制條例案件，經臺灣高雄地方法院
    判處有期徒刑三月確定，於八十八年七月十一日執行完畢，又因施用第二級毒品
    案件，經臺灣高雄地方法院以八十七年度毒聲字第一六一一號裁定送觀察、勒戒
    後，因有繼續施用毒品傾向，經臺灣高雄地方法院以八十七年度毒聲字第二一四
    三號裁定送強制戒治，並由臺灣高雄地方法院檢察署檢察官於戒治期滿之八十八
    年十月一日以八十八年度戒毒偵字第二二三號不起訴處分確定在案。甲○○仍不
    知悔改，基於施用第一級毒品海洛因之概括犯意，自八十九年五月間起至同年八
    月七日晚間十一時二十分許回溯二十四小時內之某時，連續在其位於高雄縣鳳山
    市○○路二四一號八樓居所等處，以將海洛因摻入香菸之方式，施用第一級毒品
    海洛因多次，為警於同年八月七日晚間九時三十分許，在高雄縣鳳山市○○路三
    巷二十號籃球場查獲；又基於施用第二級毒品安非他命之概括犯意，自八十九年
    一月間起至同年八月二十四日下午止，連續在其位於高雄縣鳳山市○○路二四一
    號八樓居所等處，以將安非他命置於玻璃瓶內燒烤而吸食所產生煙氣之方式，施
    用第二級毒品安非他命多次，為警於同年八月七日晚間九時三十分許、八月二十
    五日晚間十一時三十分許，分別在高雄縣鳳山市○○路三巷二十號籃球場、高雄
    縣鳳山市○○路二四一號八樓查獲，並在其居所搜索後扣得摻有海洛因香菸一支
    、吸食器二組、安非他命殘渣袋三個。
二、案經高雄縣警察局鳳山分局移送臺灣高雄地方法院檢察署檢察官偵查起訴。
    理    由
一、訊據被告甲○○固不否認基於施用第一級毒品海洛因之概括犯意，自八十九年五
    月間起至同年七月底止，連續在其位於高雄縣鳳山市○○路二四一號八樓居所等
    處，以將海洛因摻入香菸之方式，施用第一級毒品海洛因多次，又基於施用第二
    級毒品安非他命之概括犯意，自八十九年一月間起至同年八月二十四日下午止，
    連續在其位於高雄縣鳳山市○○路二四一號八樓居所等處，以將安非他命置於玻
    璃瓶內燒烤而吸食所產生煙氣之方式，施用第二級毒品安非他命多次等情，惟矢
    口否認於八十九年八月七日晚間十一時二十分許回溯二十四小時內之某時，施用
    第一級毒品海洛因，辯稱：係於八十九年七月底最後一次施用海洛因云云。
二、經查：
（一）被告基於施用第一級毒品海洛因之概括犯意，自八十九年五月間起至同年八月
      七日晚間十一時二十分許回溯二十四小時內之某時，連續在其位於高雄縣鳳山
      市○○路二四一號八樓居所等處，以將海洛因摻入香菸之方式，施用第一級毒
      品海洛因多次，為警於同年八月七日晚間九時三十分許，在高雄縣鳳山市○○
      路三巷二十號籃球場查獲，又基於施用第二級毒品安非他命之概括犯意，自八
      十九年一月間起至同年八月二十四日下午止，連續在其位於高雄縣鳳山市○○
      路二四一號八樓居所等處，以將安非他命置於玻璃瓶內燒烤而吸食所產生煙氣
      之方式，施用第二級毒品安非他命多次，為警於同年八月七日晚間九時三十分
      許、八月二十五日晚間十一時三十分許，分別在高雄縣鳳山市○○路三巷二十
      號籃球場、高雄縣鳳山市○○路二四一號八樓查獲之事實，除最後一次施用第
      一級毒品海洛因之時間外，業經被告坦認不諱，核與其於八十九年八月八日、
      二十六日採檢鑑驗結果相符，有高雄縣政府衛生局煙毒尿液檢驗成績書二紙附
      卷可稽。
（二）被告雖辯稱最後一次施用第一級毒品海洛因之時間為八十九年七月底云云，然
      被告於八十九年八月七日晚間十一時二十分許警訊問後排放之尿液，經警當場
      採集送驗結果，呈嗎啡及甲基安非他命陽性反應，有高雄縣政府衛生局煙毒尿
      液檢驗成績書在卷可考，前已述及，被告空言否認曾於八十九年八月七日晚間
      十一時二十分許回溯二十四小時內之某時施用第一級毒品海洛因，自無可採。
（三）而被告曾於八十七年間因施用第二級毒品案件，經本院以八十七年度毒聲字第
      一六一一號裁定送觀察、勒戒後，因有繼續施用毒品傾向，經本院以八十七年
      度毒聲字第二一四三號裁定送強制戒治，並由臺灣高雄地方法院檢察署檢察官
      於戒治期滿之八十八年十月一日以八十八年度戒毒偵字第二二三號不起訴處分
      確定在案，有臺灣高等法院被告全國前案紀錄表、臺灣高雄地方法院被告院內
      索引卡紀錄表、臺灣高雄地方法院檢察署刑案資料查註紀錄表在卷可按，而被
      告自八十九年五月間起至同年八月七日晚間十一時二十分許回溯二十四小時內
      之某時止，連續施用第一級毒品海洛因多次，自八十九年一月間起至同年八月
      二十四日下午止，連續施用第二級毒品安非他命多次，其二犯毒品危害防制條
      例第十條之罪，本件事證明確，應依法論科。
三、核被告所為，係犯毒品危害防制條例第十條第一項、第二項之罪。被告持有第一
    級、第二級毒品，進而施用，其持有之低度行為應被施用之高度行為所吸收，不
    另論罪。被告自八十九年五月間起至同年八月七日晚間十一時二十分許回溯二十
    四小時內之某時止，多次施用第一級毒品海洛因犯行，及自八十九年一月間起至
    同年八月二十四日下午止，多次施用第二級毒品安非他命犯行，時間緊接、方法
    相同，均觸犯構成要件相同之罪，顯係基於概括犯意反覆為之，均為連續犯，應
    依刑法第五十六條之規定加重其刑。檢察官起訴書雖僅列被告自八十九年五月間
    起至同年七月底止，連續施用第一級毒品海洛因多次，及自八十九年一月間起至
    同年七月底止，連續施用第二級毒品安非他命多次之犯行，惟檢察官就犯罪事實
    一部起訴者，其效力及於全部，刑事訴訟法第二百六十七條定有明文，本件被告
    自八十九年五月間起至同年八月七日晚間十一時二十分許回溯二十四小時內之某
    時，連續在其位於高雄縣鳳山市○○路二四一號八樓居所等處，以將海洛因摻入
    香菸之方式，施用第一級毒品海洛因多次，又自八十九年一月間起至同年八月二
    十四日下午止，連續在其位於高雄縣鳳山市○○路二四一號八樓居所等處，以將
    安非他命置於玻璃瓶內燒烤而吸食所產生煙氣之方式，施用第二級毒品安非他命
    多次，其多次犯行，時間緊接、方法相同，均觸犯構成要件相同之罪，顯係基於
    概括犯意反覆為之，為連續犯，有裁判上一罪關係，前已述及，是檢察官就其中
    被告部分用第一級、第二級毒品之犯行起訴，效力自及於被告全部多次連續施用
    第一級、第二級毒品犯行，本院應併予審理。又被告曾於八十七年間因違反毒品
    危害防制條例案件，經本院判處有期徒刑三月確定，於八十八年七月十一日執行
    完畢，有臺灣高等法院被告全國前案紀錄表、臺灣高雄地方法院被告院內索引卡
    紀錄表、臺灣高雄地方法院檢察署刑案資料查註紀錄表暨本院八十七年度訴字第
    二二二一號刑事判決可憑，前皆論及，其於刑之執行完畢後五年之內再犯有期徒
    刑以上之本罪，為累犯，應依刑法第四十七條之規定遞加重其刑。爰審酌被告經
    本院裁定送觀察、勒戒、強制戒治後，仍不知警惕、悔改，猶繼續施用毒品，本
    不宜寬貸，惟此乃自戕行為及犯後已坦承悔悟大部分犯行等一切情狀，分別量處
    如主文所示之刑，並定其應執行刑，以資懲儆。
四、扣案之摻有海洛因香菸一支屬禁止私自製造、販賣、持有之違禁物，不問屬於犯
    人與否，均應依毒品危害防制條例第十八條第一項前段規定宣告沒收銷燬之，另
    扣案之吸食器二組、安非他命殘渣袋三個組係在被告位於高雄縣鳳山市○○路二
    四一號八樓居所搜索扣得，此經被告自承無訛，被告復有連續施用第一級、第二
    級毒品犯行，自應認為被告所有且係供施用毒品犯罪所用之物，爰另依刑法第三
    十八條第一項第二款規定沒收之。至扣案之海洛因一包（驗後淨重０‧一七公克
    、包裝重０‧二公克）並非被告所有，且係自他案被告楊慶俊身上起出，與本件
    被告無涉，本院自無從宣告沒收銷燬之。
五、公訴人另以被告自八十九年一月間起至五月間止，連續在其位於高雄縣鳳山市○
    ○路二四一號八樓居所施用第一級毒品海洛因，因認被告另涉有違反毒品危害防
    制條例第十條第一項之罪嫌，但就該部分犯行已經被告當庭否認，且亦無其他證
    據可資佐憑，自難據以為對被告不利之認定，惟公訴人認該部分與前開論罪科刑
    部分有連續犯之裁判上一罪關係，爰不另為無罪之諭知，併此敘明。
據上論斷，應依刑事訴訟法第二百九十九條第一項前段，毒品危害防制條例第十條第
一項、第二項、第十八條第一項前段，刑法第十一條、第五十六條、第四十七條、第
三十八條第一項第二款、第五十一條第五款、第九款、第十款，判決如主文。本案經
檢察官高嘉惠到庭執行職務。
中      華      民      國    九十一    年      三      月    二十六    日
                                    臺灣高雄地方法院刑事第三庭
              法  官  洪  文  慧
右正本證明與原本無異。
如不服本判決，應於判決送達後十日內，向本院提出上訴狀。
                                            書記官  蔡  維  容
中      華      民      國    九十一    年      三      月    二十六    日
